臺灣臺北地方法院民事判決
111年度簡上附民移簡字第2號
原      告  謝文全  
被      告  徐名緯  
訴訟代理人  黃勝和律師
上列當事人間請求侵權行為損害賠償案件，經本院刑事庭移送前
來（110年度審簡上附民字第11號），本院於民國111年6月17日
言詞辯論終結，判決如下︰
    主      文
被告應給付原告新臺幣捌萬元，及自民國一一零年八月十一日起
至清償日止，按週年利率百分之五計算之利息。
原告其餘之訴駁回。
訴訟費用由被告負擔五分之一，餘由原告負擔。
    事實及理由
壹、程序部分：
　　本件原告起訴主張依侵權行為損害賠償法律關係請求被告賠
    償損償新臺幣（下同）50萬元，於本院減縮請求金額為10萬
    元（見本院卷第151頁），原告於本院所為減縮應受判決事
    項之聲明，核與民事訴訟法第436條之1第3項、第446條第1
    項及第255條第1項第3款規定相符，應予准許。
貳、實體部分：
原告起訴主張：被告為處理其女友林紀伶前夫陳懷祖與原告間
  財務糾紛，多次致電聯繫原告，未有結果，因而心生不滿，遂
  於民國109年10月7日上午7時25分至同日上午7時27分，在臺北
  市○○區○○路00巷000弄00號前，以公共電話致電原告，接續對
  原告恐嚇以如附表所示加害生命、身體等之言論（下合稱系爭
  言論），不法壓迫、侵害原告基於人性尊嚴免於恐懼之自由，
  系爭言論係加害於原告及原告家人生命、身體安全，使原告極
  為恐懼不安、造成精神強烈痛苦，並因此長期失眠，且被告上
  開行為並經刑事判決認定觸犯刑法第305條恐嚇危害安全罪，
  處拘役20日確定（案列：本院110年度簡字第953號、110年度
  簡上字第115號，下稱系爭刑案），爰依民法第184條第1項前
  段、後段及第2項等侵權行為法律關係，請求被告給付慰撫金
  等語，聲明：被告應給付原告10萬元，及自起訴狀繕本送達翌
  日起至清償日止，按週年利率5%計算之利息等語。
被告則辯以：被告對系爭刑案認定之事實及適用法條均不爭執
  ，原告雖稱因受被告恐嚇致長期失眠，然原告提出之診斷證明
  書上載門診日期為110年7月21日，與本案發生之日為109年10
  月7日相差甚遠，難認有因果關係等語資為抗辯，並聲明：原
  告之訴駁回。
本件兩造就被告有於109年10月7日上午7時25分至同日上午7時2
  7分，在臺北市○○區○○路00巷000弄00號前，以公共電話致電原
  告，有對原告為系爭言論之事實；後原告對被告提起恐嚇刑事
  告訴，經檢察官偵查後聲請簡易判決處刑，本院刑事庭認定被
  告觸犯刑法第305條之恐嚇危害安全罪，判處拘役20日，檢察
  官不服提起上訴，本院刑事庭管轄之第二審合議庭判決駁回上
  訴確定均不爭執，並有本院110年度簡字第953號刑事判決、11
  0年度簡上字第115號刑事判決各1份在卷可稽（見110年度簡上
  附民第11號第81-86頁，下稱附民卷），堪信為真。原告依侵
  權行為法律關係請求被告賠償其非財產上損害，此為被告所否
  認，並以前揭情詞置辯，經查：
㈠按因故意或過失，不法侵害他人之權利者，負損害賠償責任。
  故意以背於善良風俗之方法，加損害於他人者亦同；不法侵害
  他人之身體、健康、名譽、自由、信用、隱私、貞操，或不法
  侵害其他人格法益而情節重大者，被害人雖非財產上之損害，
  亦得請求賠償相當之金額，民法第184條第1項、第195條第1項
  前段分別定有明文。又所謂侵害他人之自由，並不以剝奪他人
  之行動或限制其行動自由為限，即以強暴、脅迫之方法，影響
  他人之意思決定，或對其身心加以威脅，使生危害，亦包括在
  內（最高法院81年度台上字第2462號判決意旨參照）。觀被告
  所為系爭言論之內容，多次對原告敘及「要找黑道找你」等內
  容，足認係恫嚇並屬加害原告或其家人生命、身體安全之言詞
  ，衡諸常情，足使原告心生恐懼，自已影響原告之意思決定，
  對原告身心加以威脅，致侵害原告免於恐懼之自由權，被告並
  因系爭言論經本院論罪科刑，此為兩造所不爭執，業經論述如
  前，堪認被告確有以系爭言論不法侵害原告免於恐懼之自由權
  之侵權行為。
㈡又慰藉金之賠償須以人格權遭遇侵害，使精神上受有痛苦為必
  要，其核給之標準固與財產上損害之計算不同，然非不可斟酌
  雙方身分、資力與加害程度，及其他各種情形核定相當之數額
  （最高法院51年台上字第223號判決、86年度台上字第3537號
  判決意旨參照）。被告發表系爭言論恐嚇原告，致原告心生畏
  懼，而不法侵害原告免於恐懼之自由權，業已構成侵權行為等
  情業如前述，是原告主張其因被告前開侵權行為，致精神上受
  有痛苦，堪以採信，其請求被告賠償非財產上損害，應屬合法
  有據。本院審酌被告係為處理其女友林紀伶前夫陳懷祖與原告
  間財務糾紛而觸法，原告自陳現從事包車旅遊及裝電腦兩個工
  作，年收入大概為40萬至50萬元；被告自述現無工作，因租金
  取得之年收入約60萬元等情，復參兩造之身分、地位、家庭狀
  況、經濟能力，併審酌被告如本案言論之恐嚇行為對原告所造
  成之損害等一切情狀，認原告請求精神慰撫金8萬元，核屬適
  當。
㈢末按給付無確定期限者，債務人於債權人得請求給付時，經其
  催告而未為給付，自受催告時起，負遲延責任。其經債權人起
  訴而送達訴狀，或依督促程序送達支付命令，或為其他相類之
  行為者，與催告有同一之效力；遲延之債務，以支付金錢為標
  的者，債權人得請求依法定利率計算之遲延利息；應付利息之
  債務，其利率未經約定，亦無法律可據者，週年利率百分之五
  ，民法第229條第2項、第233條第1項前段及第203條分別定有
  明文。是本件原告請求被告給付自起訴狀繕本送達之翌日（見
  附民卷第73頁）即110年8月11日起至清償日止，按週年利率5%
  計算之利息，應屬合法有據。
綜上所述，原告依民法第184條第1項前段、第195條第1項前段
  等侵權行為法律關係，請求被告給付8萬元，及自110年8月11
  日起至清償日止，按週年利率5%計算之利息，為有理由，應予
  准許。逾此範圍，為無理由，應予駁回。
本件事證已臻明確，兩造其餘攻擊防禦方法及證據，經本院斟
  酌後，認均不足以影響本判決之結果，自無逐一詳予論駁之必
  要，併此敘明。
訴訟費用負擔之依據：民事訴訟法第79條。
中　　華　　民　　國　　111 　年　　7 　　月　　8 　　日
                  民事第五庭  審判長 法　官　匡偉
                                     
　　　　　　　　　　　　　　　　　　 法　官  蔡牧容
　　　　　　　　　　　　　　　　　   
　　　　　　　　　　　　　　　　　　 法　官　何佳蓉
以上正本係照原本作成。
本判決不得上訴。
中　　華　　民　　國　　111 　年　　7 　　月　　8 　　日
                                     書記官  陳立俐
附表：
編號 對話時間 被告言論內容 １ 109年10月7日上午7時25分58秒 我告訴你喔，我警告你喔，如果說你不處理陳懷祖之間財務的問題，我告訴你我就找黑道去找你 ２ 109年10月7日上午7時26分7秒 我說你如果不給我好好的處理，你要去鴨霸（臺語）陳懷祖的話，我就找黑道去找你 ３ 109年10月7日上午7時26分24秒 我告訴你我現在就找黑道去找你 ４ 109年10月7日上午7時26分31秒 找你、找你的女兒出來、找你的老婆出來 ５ 109年10月7日上午7時26分48秒 我現在警告你喔，我就要找黑道找你 ６ 109年10月7日上午7時27分12秒 我是什麼關係乾你屁事？你如果鴨霸陳懷祖，我告訴你，我就找黑道找你，你試試看。你今天如果不跟陳懷祖講清楚的話，你要鴨霸他的話，你就試試看。